【裁判字號】    89,再易,37
【裁判日期】    900329
【裁判案由】    給付租金
【裁判全文】
臺灣高雄地方法院民事裁定  八十九年再易字第三七號
    再審原告  甲○○
    再審被告  乙○○
              丙○○
              丁○○
右當事人間請求給付租金事件，再審原告對於中華民國八十八年九月二日本院八十七
年度簡上字第三一六號確定判決提起再審，本院裁定如左：
    主      文
再審原告之訴駁回。
再審訴訟費用由再審原告負擔。
    理      由
一、再審原告主張：其於民國八十九年七月十二日收受最高法院八十九年台簡上字第
    三二號民事裁定，該最高法院八十九年台簡上字第三二號民事裁定與本院八十七
    年簡上字第三一六號民事判決，適用法規顯有錯誤，且本院八十七年簡上字第三
    一六號民事判決亦有重要證據漏未斟酌，自得依民事訴訟法第四百九十六條第一
    項、第四百九十七條規定提起再審，求為判決：（一）最高法院八十九年台簡上
    字第三二號民事裁定及本院八十七年簡上字第三一六號民事判決主文第三項「其
    餘上訴部分」外，均廢棄。（二）右開廢棄部分再審被告在第二審之上訴駁回等
    語。
二、經查再審原告前於八十九年八月十日就前開最高法院八十九年台簡上字第三二號
    民事裁定與本院八十七年簡上字第三一六號民事判決，亦以適用法規顯有錯誤，
    且本院八十七年簡上字第三一六號民事判決有重要證據漏未斟酌，具狀向最高法
    院提起再審，求為判決：（一）最高法院八十九年台簡上字第三二號民事裁定及
    本院八十七年簡上字第三一六號民事判決主文第三項「其餘上訴部分」外，均廢
    棄。（二）右開廢棄部分再審被告在第二審之上訴駁回等語，經最高法院以八十
    九年度台簡聲字第一五號及八十九年度台再字第九一號受理，並以八十九年度台
    簡聲字第一五號駁回對於同院八十九年台簡上字第三二號裁定再審之聲請，並將
    再審原告對於本院八十七年簡上字第三一六號判決提起再審部分以八十九年度台
    再字第九一號移送本院，現由本院憲股另以九十年度再易字第一號審理情事，業
    經本院調閱九十年再易字第一號查明屬實，並有最高法院八十九年度台再字第九
    一號及八十九年台簡聲字第一五號民事裁定各一份附卷可稽，而前開最高法院台
    再字第九一號及八十九年台簡聲字第一五號再審聲請狀係於八十九年八月十日上
    午由最高法院收受，亦經最高法院於九十年二月二十三日以九十台文字第○一二
    九號函覆本院憲股。是本件再審原告雖係於八十九年八月十日具狀向本院提起再
    審，惟觀之其再審起訴狀與前開其向最高法院聲請再審之再審聲請狀內容係屬同
    一，且訴之聲明亦屬相同，而本院受理再審起訴狀之時間為八十九年八月十日十
    四時二十二分，有本院收狀章可稽，顯見再審原告就同一再審書狀分別向最高法
    院及本院提起再審，而本院繫屬在後。本件再審原告就同一法律關係及再審事由
    先向最高法院提起再審後，復向本院提起再審之訴，違背民事訴訟法第二百五十
    三條不得更行起訴之規定，其再審之訴為不合法，應予駁回。
三、依民事訴訟法第五百零二條第一項、第五百零五條、第二百四十九條第一項第七
    款、第九十五條、第七十八條，裁定如主文。
中      華      民      國    九十      年      三      月    二十九    日
                              臺灣高雄地方法院民事第六庭
~B審判長法官
~B法      官
~B法      官  黃蕙芳
右為正本係照原本作成。
如對本裁定抗告須於裁定送達後十日內向本院提出抗告狀。
中      華      民      國    九十      年      三      月    二十九    日
~B法院書記官  蔡莉娟


司法院資訊處製作；財團法人民間司法改革基金會備份。
